【裁判字號】    89,訴,1025
【裁判日期】    890915
【裁判案由】    偽造文書等
【裁判全文】
臺灣高雄地方法院刑事判決                        八十九年度訴字第一二五號
    公  訴  人  臺灣高雄地方法院檢察署檢察官
    被      告  乙○○
    被      告  丙○○
右列被告因偽造文書案件，經檢察官提起公訴（八十九年度偵字第四０六九號），本
院判決如左：
    主  文
乙○○共同連續行使偽造私文書，足以生損害於他人，處有期徒刑拾月。扣案之信用
卡肆張、簽帳單貳張均沒收。
丙○○共同連續行使偽造私文書，足以生損害於他人，處有期徒刑壹年。前項扣案之
信用卡肆張、簽帳單貳張均沒收。
    事  實
一、乙○○、丙○○與不詳姓名綽號「阿水」之人及另二名不詳姓名之成年男子共五
    人，基於共同之犯意聯絡，意圖為自己不法之所有，於民國八十九年二月十三日
    下午某時，由丙○○以新台幣五千元之代價，邀乙○○持偽造信用卡簽帳購買機
    票，經乙○○應允後，二人先前往在高雄市○○路與中正路圓環邊，由該另二名
    不詳姓名男子提供乙○○四張偽造之信用卡並由乙○○簽署其姓名後，再由綽號
    「阿水」之男子帶同乙○○、丙○○，於同日下午十時許，前往位於高雄市前金
    區○○○路一０三號之空友旅行社，共同持上開偽造信用卡四張購買台北至高雄
    之機票，使空友旅行社之人員陷於錯誤，而同意三人刷卡購買高雄至台北之機票
    四張得逞後，三人欲再購買同航程機票九十六張時，為旅行社負責人甲○○識破
    ，報警當場查獲乙○○、丙○○而未得逞，並扣得偽造之信用卡四張、簽單二張
    ，綽號「阿水」之人則趁隙逃逸。
二、案經高雄市政府警察局新興分局報請台灣高雄地方法院檢察署檢察官偵查起訴。
    理  由
一、訊據被告乙○○對於右揭事實自白：「當日我去看河北路三鳳宮廟會遇見丙○○
    ，丙○○說要介紹我賺外快，他說要刷卡，我質疑信用卡之真假，他說卡是真的
    」、「（問：何人會付你錢？）丙○○」、「（問：丙○○有無說刷完卡後要做
    什麼？）有佣金五千元」、「信用卡是丙○○從三鳳宮帶我至中正路與中華路的
    圓環邊找丙○○二位朋友拿的，他們要我在信用卡上簽名」、「是拿信用卡給我
    們的那二人開車載我們去找一位『阿水』，『阿水』再開車載我與丙○○去旅行
    社」等情不諱（見本院八十九年八月四日訊問筆錄、八十九年九月一日審判筆錄
    ），被告丙○○原矢口否認有偽造文書犯行，先辯稱：伊在三鳳宮前遇見被告乙○○，因乙○○欠伊七千元，他要伊一起去，要還伊五千元、伊不知道是偽卡云
    云，然嗣亦坦認：「我與乙○○走路去圓環拿信用卡」、「是『阿水』開車載我
    與乙○○去旅行社」（見同上訊問筆錄）及「（問：剛才乙○○所述之過程實在
    否？）實在，這件事都是丁○○做的」不諱（見八十九年九月一日審判筆錄），
    二人所陳互核大致相符，並有扣案之偽造信用卡四張及簽帳單二張在卷可佐，堪
    信被告二人前揭自白與事實相符，被告乙○○明知非其所有之信用卡，仍於其上
    簽名，被告乙○○亦一同在場，顯然均知該等信用卡係偽造，所辯顯不足採。此
    外，上開信用卡四張係屬偽造，有匯通銀行四維分行及中國信託商業銀行覆函二
    紙、信用卡申請書三份、客戶綜合資料表二份在卷可稽，被告犯行洵足認定。本
    件事證明確，應依法論科。
二、按信用卡乃係發卡銀行將持卡人之年籍、身分證字號、可供消費額度等相關資料
    輸入電腦製作磁條，附於信用卡背面，以便持卡人於持卡消費時，經由特約店刷
    卡機器中之電腦判讀無誤後，始得由持卡人消費，在外觀上並無法以人之知覺直
    接認識信用卡中之資料（包括持卡人之年籍、身分證字號、可供消費額度等），
    故應屬刑法第二百二十條第二項之準文書。核被告乙○○、丙○○第一次刷卡購
    買機票四張之行為，係犯刑法第三百三十九條第一項詐欺取財罪及刑法第二百十
    六條、第二百二十條第二項、第二百十條之行使偽造準私文書罪。另被告二人持
    偽造信用卡再行詐購機票九十六張未得逞之行為，亦犯刑法第三百三十九條第三
    項、第一項之詐欺取財罪之未遂犯及刑法第二百十六條、第二百二十條第二項、
    第二百十條之行使偽造準私文書罪。被告二人與綽號「阿水」之人及不詳姓名之
    二名成年男子間，有犯意聯絡及行為之分擔，均為共同正犯。所犯上開二罪間，
    有方法結果之牽連關係，應從較重之行使偽造準私文書罪處斷，公訴人認係想像
    競合犯，尚有未洽。被告等先後二次行使準文書犯行，時間緊接、方法相同，所
    犯又係構成要件相同之罪名，應依連續犯之規定論以一罪，並加重其刑。爰審酌
    被告二人犯罪之動機、目的、手段，其品性、生活狀況、智識程度、犯罪所生之
    損害，及犯罪後態度等一切情狀，各量處如主文所示之刑，以資懲儆。扣案之信
    用卡四張及簽帳單二張既已由被告持有使用，業據被告供承在卷，可認為被告所
    有供犯罪所用之物，應依刑法第三十八條第一項第二款規定宣告沒收。
三、另據被告丙○○供述本件係由證人丁○○要求丙○○帶同乙○○前往刷卡，並聯
    絡該二名不詳姓名之男子在高雄市○○路與中正路圓環邊交付偽造之信用卡四張
    ，綽號「阿水」之男子亦為丁○○之友人，然為證人丁○○所否認，尚無證據足
    認丁○○確為本件共犯，且未經起訴，本院不得併予審判，此部分應由檢察官另
    行偵查辦理，附此敘明。
據上論斷，應依刑事訴訟法第二百九十九條第一項前段、刑法第二十八條、第五十六
條、第二百十六條、第二百二十條、第二百十條、第三百三十九條第一項、第三十八
條第一項第二款，罰金罰鍰提高標準條例第一條前段，判決如主文。
本案經檢察官彭斐虹到庭執行職務
中    華    民    國      八十九      年      九      月      十五      日
                                    臺灣高雄地方法院刑事第三庭
                                      審判長法  官  宋  明  中
                                            法  官  周  志  賢
                                            法  官  葉  啟  洲
右正本證明與原本無異。
如不服本判決，應於判決送達後十日內，向本院提出上訴狀。
                                            書記官  盧  雅  婷
中    華    民    國      八十九      年      九      月      十五      日
附錄本判決之論罪法條：
刑法第二百十條
偽造、變造私文書，足以生損害於公眾或他人者，處五年以下有期徒刑。
刑法第三百三十九條第一項
意圖為自己或第三人不法之所有，以詐術使人將本人或第三人之物交付者，處五年以
下有期徒刑、拘役或科或併科一千元以下罰金。


司法院資訊處製作；財團法人民間司法改革基金會備份。
